【裁判字號】    98,簡上,128
【裁判日期】    980626
【裁判案由】    過失傷害
【裁判全文】
臺灣新竹地方法院刑事判決             98年度簡上字第128號
上  訴  人
即  被  告  甲○○
上列上訴人因被告過失傷害案件，不服本院新竹簡易庭98年度竹
北簡字第153 號中華民國98年4 月3 日第一審簡易判決（聲請案
號：98年度調偵字第24號），提起上訴，本院管轄之第二審合議
庭判決如下：
    主  文
上訴駁回。
甲○○緩刑貳年。
    事  實
一、甲○○於民國97年10月2 日下午1 時55分許，駕駛車號5283
    - EA號自用小客車，沿新竹縣竹北市○○○路陸橋下由西往
    東方向單行道行駛，左轉彎至中正東路與竹仁街口前，原應
    注意汽車行駛至交叉路口時，行至無號誌而無交通指揮人員
    指揮之交叉路口，車道數相同時，轉彎車應暫停讓直行車先
    行，而依當時情形，並無不能注意之情事，竟疏未注意暫停
    即直接行駛，適由乙○○所駕駛之車號BD5-613 號重型機車
    行駛中正東路陸橋下由東往西方向單行道見狀閃避不及，撞
    擊甲○○上開車輛，致乙○○人車倒地後，受有胸部鈍挫傷
    合併左側第7 、8 根肋骨骨折、背部鈍挫傷合併第一腰椎左
    側橫突骨折及側彎等傷害。甲○○於肇事後在未有職司偵查
    權之公務員發覺前，在肇事現場向前來處理之員警陳俊傑表
    示為本件車禍肇事人並願意接受刑事訴追程序。
二、案經乙○○訴由新竹縣政府警察局竹北分局報請臺灣新竹地
    方法院檢察署檢察官偵查後聲請以簡易判決處刑。
    理  由
一、證據能力部分：
    按被告以外之人於審判外之陳述，雖不符刑事訴訟法第159
    條之1 至之4 條之規定，而經當事人於審判程序同意作為證
    據，法院審酌該言詞陳述或書面陳述作成時之情況，認為適
    當者，亦得為證據。當事人、代理人或辯護人於法院調查證
    據時，知有第159 條第1 項不得為證據之情形，而未於言詞
    辯論終結前聲明異議者，視為有前項之同意，刑事訴訟法第
    159 條之5 定有明文。本件被告於本院準備程序及審理時，
    均表示對於檢察官所提各項證據方法之證據能力並無意見，
    本院審酌上開各該證據均非非法取得之證據，並無證據力明
    顯過低之情形，復經本院於審判期日就上開證據進行調查、
    辯論，依法自有證據能力。再公訴人所提出經本院據以認定
    事實之各項公務員職務上所製作之文書證據，亦無顯有不可
    信情況之情形，依刑事訴訟法第159 條之4 第1 款之規定，
    亦應認有證據能力，先予敘明。
二、認定事實所憑之證據及認定之理由：
（一）被告於警詢以及偵查中分別供陳於97年10月2 日下午1 時
      55分許，駕駛車號5283- EA號自用小客車，沿新竹縣竹北
      市○○○路陸橋下由西往東方向行駛，左轉彎至中正東路
      與竹仁街口前與告訴人乙○○所駕駛之車號BD5-613 號重
      型機車車頭發生車禍，該機車車頭撞擊該自用小客車右前
      葉子板等情明確。
（二）告訴人於偵查中證述被告駕駛車號5283- EA號自用小客車
      至中正東路與竹仁街口前並未暫停直接行使，導致告訴人
      所騎乘機車閃避不及而撞上被告所駕駛自用小客車等情明
      確，核與告訴人於警詢中所指述車禍發生情節大致相符。
（三）由現場交通事故照片8 張以觀，車禍發生後車號5283 -EA
      號自用小客車停放在中正東路與竹仁街口，車號BD5- 613
      號重型機車倒放在上揭自小客車旁且上揭自用小客車車頭
      右前葉子板有凹痕（97年度偵字第7726號卷第17頁下方照
      片）、上揭機車車頭有破損且車頭前置物欄有毀損凹陷情
      形（同上偵卷第18、19頁下方照片），均與被告及告訴人
      所分別供述、證述車禍發生位置與兩車撞擊位置相符，亦
      與道路交通事故現場圖、道路交通事故調查報告表（一）
      、（二）各1 份之記載大致相合。
（四）依道路交通事故現場圖、道路交通事故調查報告表（一）
      之記載，本件車禍發生肇事之中正東路陸橋下由東往西方
      向單行道與竹仁街為4 岔路，且中正東路下由東往西方向
      單行道與竹仁街均為未繪製車道線、無分向設施，且無號
      誌等情亦可認定。
（五）行政院衛生署新竹醫院診斷證明書1 紙記載告訴人受有胸
      部鈍挫傷合併左側第7 、8 根肋骨骨折、背部鈍挫傷合併
      第一腰椎左側橫突骨折及側彎等傷害並於97年10月2 日急
      診治療等情，可以認定告訴人確因本件車禍碰撞，受有上
      揭傷害之事實。
（六）按行至無號誌而無交通指揮人員指揮之交岔路口，支線道
      車應暫停讓幹線道車先行。未設標誌、標線或號誌劃分幹
      、支線道者，少線道車應暫停讓多線道先行；車道數相同
      時，轉彎車應暫停讓直行車先行，道路交通安全規則第10
      2 條第1 項第2 款前段定有明文。被告為汽車駕駛人，於
      上述時地駕車，自應遵守上開規定，而依上開道路交通事
      故調查表所載，本件案發時天候為晴、日間自然光線、乾
      燥柏油道路，路面無缺陷及障礙物，客觀上並無不能注意
      之情形，被告疏未注意，而未暫停讓直行之告訴人所騎乘
      之機車先行，貿然駕駛自用小客車轉彎逕行通過，致遭告
      訴人騎乘機車行經事故地點時撞及，被告對於本件車禍之
      發生顯有過失。而告訴人因本件車禍受有有胸部鈍挫傷合
      併左側第7 、8 根肋骨骨折、背部鈍挫傷合併第一腰椎左
      側橫突骨折及側彎等傷害，已如上述，其過失行為與告訴
      人所受傷害間，確具有相當之因果關係，本件事證明確，
      被告過失傷害之犯行，應可認定。
三、論罪與科刑之審酌：
（一）核被告所為，係犯刑法第284 條第1 項前段之過失傷害罪
      。其於肇事後在未有職司偵查權之公務員發覺前，在肇事
      現場向前來處理之員警陳俊傑表示為本件車禍肇事人一節
      ，有新竹縣政府警察局道路交通事故肇事人自首情形記錄
      表1 份在卷可佐（見97年度偵字第7726號卷第22頁），爰
      依刑法第62條規定予以減輕其刑。
（二）原審判決以被告犯前揭過失傷害罪，判處有期徒刑3 月，
      並諭知如易科罰金之折算標準，認事用法並無違誤，所量
      刑度亦稱妥適，被告上訴對原審判決認定之犯罪事實未表
      示不服，僅以與告訴人和解為由請求從輕量刑並宣告緩刑
      ，其既對前述事實無意見，是其上訴為無理由，應予駁回
      。
四、末查，被告前未曾受有期徒刑以上刑之宣告，有臺灣高等法
    院被告全國前案紀錄表各1 份在卷可參，且於本院審理時已
    與告訴人當庭達成民事和解，並當庭履行完畢，公訴人及告
    訴人均表明請求給予被告緩刑之機會，經考量本件為告訴乃
    論之罪，告訴人與被告因故未能於第一審言詞辯論終結前達
    成和解，以致告訴人已無法撤回告訴，惟被告經此次偵、審
    過程之教訓，當知警惕，認其應無再犯之虞，本院認對其所
    宣告之刑以暫不執行為適當，爰併予諭知緩刑2 年，以勵自
    新。
五、據上論斷，應依刑事訴訟法第455 條之1 第1 項、第3 項、
    第368 條，刑法第74條第1 項第1 款，判決如主文。
本案經檢察官陳玉華到庭執行職務。
中    華    民    國    98    年    6     月    26    日
                  刑事第一庭  審判長法  官  許翠玲
                                    法  官  楊惠芬
                                    法  官  方鴻愷
以上正本證明與原本無異。
不得上訴。
中    華    民    國    98    年    6     月    26    日
                                    書記官  周育瑜
附錄本案論罪科刑法條全文：
中華民國刑法第284條
因過失傷害人者，處六月以下有期徒刑、拘役或五百元以下罰金
，致重傷者，處一年以下有期徒刑、拘役或五百元以下罰金。
從事業務之人，因業務上之過失傷害人者，處一年以下有期徒刑
、拘役或一千元以下罰金，致重傷者，處三年以下有期徒刑、拘
役或二千元以下罰金。


司法院資訊處製作；財團法人民間司法改革基金會備份。
